臺灣桃園地方法院刑事判決　　　　　　　96年度訴字第1220號
公　訴　人　臺灣桃園地方法院檢察署檢察官
被　　　告　甲○○
　　　　　　　　　　（另案現於臺灣桃園監獄執行中）
上列被告因違反毒品危害防制條例案件，經檢察官提起公訴（96
年度毒偵字第583 、1014、1284號），嗣經本院裁定改依簡式審
判程序，並由受命法官獨任進行審判程序，判決如下︰
    主  文
甲○○施用第一級毒品，累犯，處有期徒刑拾月，減為有期徒刑
伍月，如易科罰金，以新臺幣壹仟元折算壹日。
扣案之安非他命分裝袋壹只沒收。
    事  實
一、甲○○於民國87年間因施用毒品案件，經裁定送觀察、勒戒
    後，認無繼續施用毒品傾向，經臺灣新竹地方法院檢察署檢
    察官以87年度偵字第3161、3165、3457、3614、6941號為不
    起訴處分確定。89年間又因施用毒品案件，經裁定送觀察、
    勒戒後，因認有繼續施用毒品傾向，再經裁定令入戒治處所
    施以強制戒治，於90年6 月9 日執行完畢，並經臺灣新竹地
    方法院檢察署檢察官提起公訴，嗣經臺灣新竹地方法院以89
    年度訴字第376 號判決判處有期徒刑1 年5 月確定。90年間
    同因施用毒品案件，經裁定令入戒治處所施以強制戒治，於
    92年10月3 日執行完畢，並經臺灣新竹地方法院檢察署檢察
    官提起公訴，嗣經臺灣新竹地方法院以91年度訴字第591 號
    判決判處有期徒刑1 年確定。上開2 罪合併執行至93年8 月
    5 日假釋出監。94年間復又因施用毒品案件，經本院以94年
    度訴字第2080號判決判處有期徒刑1 年，嗣經臺灣高等法院
    以95年度上訴字第788 號判決駁回上訴確定（現正執行中）
    ，而前述假釋嗣經裁定撤銷應執行殘刑6 月15日，於94年12
    月20日縮刑假釋期滿執行完畢。猶不知悔改，於前開強制戒
    治執行完畢釋放後5 年內，又同時基於施用第一級毒品海洛
    因及第二級毒品安非他命之犯意，於96年1 月8 日上午8 時
    許，在苗栗縣頭份鎮○○里○○○街96號「亞曼尼汽車賓館
    」216 室，以火將海洛因及安非他命混合燒烤產生煙霧之方
    式，同時施用第一級毒品海洛因及第二級毒品安非他命1 次
    。嗣於同日下午2 時20分許，為警在上開「亞曼尼汽車賓館
    」216 室查獲，並扣得甲○○所有之安非他命分裝袋1 只及
    與本案無關之行動電話2 具、小鋁棒1 支，翌日（1 月9 日
    ）甲○○因另案入臺灣桃園監獄服刑，於同年月12日經監所
    人員對其採尿送驗結果亦呈安非他命陽性反應，而查悉上情
    （另於95年12月6 日晚間8 時許，經警方帶同林煥榮至甲○
    ○位於新竹縣竹北市○○○街52號2 樓2 住處查緝，因甲○
    ○趁隙逃逸而未能對其採尿送驗，不能證明甲○○有施用毒
    品海洛因及安非他命犯行，詳如後述）。
二、案經基隆市警察局刑事警察大隊及臺灣桃園監獄報告臺灣桃
    園地方法院檢察署檢察官偵查起訴。
    理  由
一、按刑事訴訟法第273 條之1 第1 項規定除被告所犯為死刑、
    無期徒刑、最輕本刑為3 年以上有期徒刑之罪、或高等法院
    管轄第一審案件者外，於審判期日前之程序進行中，被告先
    就被訴事實為有罪之陳述時，審判長得告知被告簡式審判程
    序之旨，並聽取當事人、代理人、辯護人及輔佐人之意見後
    ，裁定進行簡式審判程序。經查，本件被告甲○○被訴毒品
    危害防制條例一案，為前開不得進行簡式審判程序以外之案
    件，且被告於本院行準備程序時就被訴事實為有罪之陳述，
    本院告知被告簡式審判程序之旨，並聽取被告之意見後，爰
    依前開規定，當庭裁定改依簡式審判程序並由受命法官獨任
    進行審判程序審判之，合先敘明。
二、前揭犯罪事實，業據被告於本院審理時供認不諱，且被告於
    96年1 月8 日下午2 時20分許為警查獲後及於同年月12日入
    桃園監獄服刑時，分別經員警及監所人員採集其尿液送請鑑
    定結果，1 月8 日該次呈安非他命、甲基安非他命、嗎啡陽
    性反應，1 月12日該次呈安非他命反應，有臺灣尖端先進生
    技醫藥股份有限公司濫用藥物檢驗報告、基隆市警察局偵辦
    毒品案件尿液檢體對照表、臺灣桃園監獄信舍收容人採尿登
    記簿並檢驗結果各乙紙在卷可稽，此外復有內政部警政署刑
    事警察局扣押筆錄、扣押物品目錄表附卷及被告甲○○所有
    供其施用毒品所用之安非他命分裝袋1 只扣案可佐。又被告
    於96年1 月12日採尿結果雖呈安非他命反應，然被告既於96
    年1 月9 日即入監服刑，衡情自無可能在1 月12日尚在獄中
    施用毒品之可能，且按個人口服投與安非他命後，其尿液中
    能否驗出安非他命陽性反應，與其投與方式、投與量、個人
    體質、採尿時間及檢測儀器之精密度等有關，一般而言，約
    70% 於口服投與24小時內自尿中排出，約90% 於96小時內自
    尿中排出，從而吸食時間距採集尿液時間最長可能不會超過
    4 日，復有行政院衛生署藥物食品檢驗局81年2 月8 日藥
    檢壹字第1156號函可查。是被告於96年1 月12日入監後經獄
    方人員採尿結果呈安非他命反應，仍在其於96年1 月8 日施
    用安非他命後排泄於尿液中可檢出之最長96小時時限內，堪
    認該次採尿呈毒品反應係被告前於96年1 月8 日施用安非他
    命後殘留之毒品甚明。綜上各述，足證被告前揭不利於己之
    自白與事實相符，至堪採信。末查，被告甲○○有如前述事
    實欄所載之各次執行觀察、勒戒及強制戒治之紀錄，有卷附
    臺灣高等法院被告前案紀錄表可按，本件被告係於前開強制
    戒治執行完畢釋放後5 年內再犯施用第一級毒品及第二級毒
    品之犯行，已甚明確，犯行足堪認定，應依法論科。
三、核被告甲○○所為，係犯毒品危害防制條例第10條第1 項之
    施用第一級毒品罪及同條例第10條第2 項之施用第二級毒品
    罪。被告持有第一級毒品海洛因、第二級毒品安非他命之低
    度行為，為施用第一、二級毒品之高度行為所吸收，均不另
    論處。又被告將海洛因、安非他命摻合後同時施用，係一行
    為觸犯上開2 罪名，為想像競合犯，應依刑法第55條規定，
    從較重之施用第一級毒品罪處斷，公訴意旨認被告所犯上開
    2 罪，應分論併罰，尚有誤會，應予敘明。查被告甲○○有
    如事實欄所載之犯罪前科紀錄及執行情形，有卷附臺灣高等
    法院被告前案紀錄表可按，其受有期徒刑之執行完畢後，5
    年以內故意再犯本件有期徒刑以上之罪，為累犯，依法加重
    其刑。爰審酌被告前經觀察、勒戒處分，猶未能戒斷毒癮，
    仍有繼續施用第一級毒品海洛因及第二級毒品安非他命，戕
    害自身健康，漠視法令禁制，併其犯後坦承犯行，態度尚佳
    ，及其犯罪動機、手段、施用毒品僅1 次等一切情狀，量處
    如主文所示之宣告刑。末查，被告行為後，中華民國96年罪
    犯減刑條例於96年7 月16日公布施行，茲本件被告犯罪時間
    係在96年4 月24日以前，且所犯非該條例第3 條所列不予減
    刑之罪，悉合於減刑條件，爰依該條例第2 條第1 項第3 款
    、第7 條、第9 條之規定，減為有期徒刑5 月，並諭知易科
    罰金之折算標準。
四、扣案之安非他命分裝袋1 只（指96年1 月8 日為警查獲該只
    分裝袋），係供被告施用毒品所用之物，且為被告所有，業
    據被告供陳在卷，應依刑法第38條第1 項第2 款規定宣告沒
    收。至被告於95年12月6 日晚間8 時許，經警在其新竹縣竹
    北市○○○街52號2 樓2 住處查扣之第一級毒品海洛因14包
    及第二級安非他命2 包、電子磅秤2 台、一般型磅秤1 台、
    研磨機1 台、鑄模器1 組、內裝少許安非他命之盒子、吸食
    器1 具、現金新台幣6 萬5 千3 百元、行動電話5 支、傳呼
    器1 具、SIM 卡6 張、夾鍊袋1 批、分裝工具1 批、租賃契
    約2 份、內裝少許海洛因之盒子等物，雖係被告所有，然因
    甲○○趁隙逃逸而未對其採尿送驗，不能證明被告有施用毒
    品犯行（詳如後述），且無證據證明與本件被告施用毒品犯
    行有所關連，本院爰不予宣告沒收銷燬或沒收，應由檢察官
    另為適當處理，併此敘明。
五、公訴意旨另認被告甲○○除有於前述96年1 月8 日之施用海
    洛因及安非他命犯行外，另自95年6 月中旬某日起至96年1
    月8 日前止，在新竹縣竹北市○○○街52號2 樓之2 住處，
    施用海洛因及安非他命多次，因認被告此部分亦涉犯毒品危
    害防制條例第10條第1 項之施用第一級毒品罪及同條例第10
    條第2 項之施用第二級毒品罪嫌云云。查公訴人認被告有此
    部分施用毒品犯行無非係以被告之供述為唯一論據，惟遍查
    全卷事證被告除於前述96年1 月8 日及同年月12日該2 次有
    經員警及監所人員採尿送鑑結果呈安非他命、甲基安非他命
    、嗎啡陽性反應外，並查無其他證據足認被告有公訴意旨所
    指自95年6 月中旬某日起至96年1 月8 日前止之多次施用海
    洛因及安非他命之情事，而95年12月6 日晚間8 時許，經警
    方帶同林煥榮至被告甲○○位於新竹縣竹北市○○○街52號
    2 樓2 住處查緝該次，因甲○○趁隙逃逸而未能對其採尿送
    驗，則被告在該查緝時點是否確有施用毒品情事，自非無疑
    ，至該次查緝雖查扣第一級毒品海洛因14包及第二級安非他
    命2 包、電子磅秤2 台、一般型磅秤1 台、研磨機1 台、鑄
    模器1 組、內裝少許安非他命之盒子、吸食器1 具、現金新
    台幣6 萬5 千3 百元、行動電話5 支、傳呼器1 具、SIM 卡
    6 張、夾鍊袋1 批、分裝工具1 批、租賃契約2 份、內裝少
    許海洛因之盒子等物，雖經被告坦認為其所有，然亦僅足以
    證明被告持有上開扣案物，尚難遽予推論被告即有公訴意旨
    所指前開施用海洛因及安非他命之犯行，綜合上情，依「罪
    證有疑，利於被告」之證據法則，尚難僅憑被告之自白即遽
    予認定被告有前開公訴意旨所指施用毒品之事實，此外復查
    無其他積極證據，足證被告有公訴人所指此部犯行，被告此
    部犯行應屬不能證明，然公訴意旨既認此部分與前揭論罪科
    刑之施用第一級毒品罪及第二級毒品罪間有接續犯之一罪關
    係，爰不另為無罪之諭知，併此敘明。
據上論斷，應依刑事訴訟法第273 條之1 第1 項、第299 第1 項
前段，毒品危害防制條例第10條第1 項、第2 項，中華民國96年
罪犯減刑條例第2 條第1 項第3 款、第7 條、第9 條，刑法第11
條前段、第55條、第47條第1 項、第41條第1 項前段、第38條第
1項 第2 款，判決如主文。
本案經檢察官蔡宜均到庭執行職務。
中　　華　　民　　國　　96　　年　　7 　　月　　20　　日
　　　　　　　　　刑事第七庭法　官  林惠霞
以上正本證明與原本無異。
如不服本判決，應於收受送達後10日內向本院提出上訴書狀。
                            書記官  陳恩如
中　　華　　民　　國　　96　　年　　7 　　月　　20　　日
附錄本案論罪科刑法條：
毒品危害防制條例第10條
  施用第一級毒品者，處6月以上5年以下有期徒刑。
  施用第二級毒品者，處3年以下有期徒刑。
